# 请教陈老师，关于合伙企业合并过程中的其他综合收益列报问题

提问人：273902339 时间：2016-02-16 20:41:03
陈老师，在合并合伙企业过程中，将其他权益持有者的份额列报在 其他负债-其他权益持有者，将其他权益持有者享有的合伙企业收益放入当期费用。但是合伙企业下面可供出售金融资产的公允价值变产生的其他综合收益 如何在归属母公司和其他权益持有者进行分配？合并该合伙企业没有产生少数股东权益，所以其他权益持有者分摊的其他综合收益没地方放。谢谢！

回答人：chenyiwei
在合并报表层面，归属于其他合伙人的其他综合收益份额直接增加“其他流动／非流动负债——归属于其他合伙人的权益”，不体现为合并报表层面的其他综合收益。相应地，后续这部分其他综合收益也不会涉及到在实现时重分类到损益的问题。这是因为：其他综合收益也属于权益，因而可使权益发生变动也是确认其他综合收益的前提。因为直接将归属于其他合伙人的权益确认为负债而不是权益，因此归属于其他合伙人的这部分其他综合收益也就不再符合确认为其他综合收益的条件。

提问人：lu760314 时间：2016-10-26 11:13:22
陈老师，您再帖子中回复，该部分归属于其他合伙人的其他综合收益份额不再符合其他综合收益的条件，那么该部分其他综合收益如果后期在合伙企业的报表上，该部分其他综合收益转入了当期损益，在合并报表上计算其他权益持有者享有的合伙企业收益时，需要将该部分其他综合收益转入当期损益的影响因素扣除吗？

回答人：chenyiwei
在该合伙企业的母公司合并报表层面，对这部分损益也是作为损益而不是其他综合收益处理的，不同层面的报表对此问题的处理并无不同。